臺灣桃園地方法院刑事判決
111年度審易字第425號
公  訴  人  臺灣桃園地方檢察署檢察官 
被      告  羅春三



上列被告因竊盜案件，經檢察官提起公訴（111年度偵字第948號
），被告於本院準備程序中，就被訴事實為有罪之陳述，經本院
告知簡式審判程序意旨，並聽取當事人之意見後，裁定改依簡式
審判程序審理，判決如下：
    主  文
羅春三犯踰越窗戶侵入住宅竊盜罪，處有期徒刑柒月。未扣案之
犯罪所得iPhone廠牌行動電話壹支、Nokia8.1廠牌行動電話壹支
均沒收之，如全部或一部不能沒收或不宜執行沒收時，各追徵其
價額。
    事實及理由
一、本件犯罪事實及證據，除證據部分補充「被告羅春三於本院
    準備程序及審理時之自白」外，其餘均引用檢察官起訴書之
    記載（如附件）。
二、論罪科刑：
（一）核被告所為，係犯刑法第321條第1項第1款、第2款之踰越
      窗戶侵入住宅竊盜罪。
（二）爰審酌被告素行不佳，猶不思循正當途徑獲取所需，意圖
      不勞而獲，恣意為本案加重竊盜犯行，顯然欠缺對他人財
      產權之尊重，毫無法治觀念，所為實不足取，且被告前已
      有多次竊盜犯行經法院判處罪刑確定，猶不知悔改而再犯
      本案，惟念被告犯後坦承犯行，態度尚可，兼衡被告之犯
      罪動機、情節及所生危害暨考量其國中畢業之教育程度、
      勉持之家庭經濟狀況等一切情狀，量處如主文所示之刑。
三、沒收：
（一）按犯罪所得，屬於犯罪行為人者，沒收之；前二項之沒收
      ，於全部或一部不能沒收或不宜執行沒收時，追徵其價額
      ；又犯罪所得已實際合法發還被害人者，不予宣告沒收或
      追徵，刑法第38條之1第1項前段、第3項、第5項分別定有
      明文。
（二）查被告竊得之iPhone廠牌行動電話1支、Nokia8.1廠牌行
      動電話1支，均為其本案之犯罪所得，既未扣案，復未返
      還予告訴人，爰依上揭規定，均予以宣告沒收，並於全部
      或一部不能沒收或不宜執行沒收時，各追徵其價額。
據上論斷，應依刑事訴訟法第273條之1第1項、第299條第1項前
段、第310條之2、第454條第2項，判決如主文。
本案經檢察官陳建宇提起公訴，檢察官林欣怡到庭執行職務。
中　　華　　民　　國　　111 　年　　8 　　月　　12　　日
                  刑事審查庭       法  官  林慈雁
以上正本證明與原本無異。
如不服本判決應於收受判決後20日內向本院提出上訴書狀，並應
敘述具體理由。其未敘述上訴理由者，應於上訴期間屆滿後20日
內向本院補提理由書(均須按他造當事人之人數附繕本)「切勿逕
送上級法院」。
                                書記官  吳秉翰
中　　華　　民　　國　　111 　年　　8 　　月　　15　　日
附錄本判決論罪法條全文：
中華民國刑法第321條
犯前條第1項、第2項之罪而有下列情形之一者，處6月以上5年以
下有期徒刑，得併科50萬元以下罰金：
一、侵入住宅或有人居住之建築物、船艦或隱匿其內而犯之。
二、毀越門窗、牆垣或其他安全設備而犯之。
三、攜帶兇器而犯之。
四、結夥三人以上而犯之。
五、乘火災、水災或其他災害之際而犯之。
六、在車站、港埠、航空站或其他供水、陸、空公眾運輸之舟、
    車、航空機內而犯之。
前項之未遂犯罰之。

附件： 
臺灣桃園地方檢察署檢察官起訴書
111年度偵字第948號
　　被　　　告　羅春三　男　44歲（民國00年0 月00日生）
　　　　　　　　　　　　住○○市○○區○○○路00巷00弄0號5 樓
　　　　　　　　　　　　國民身分證統一編號：Z000000000號
上列被告因竊盜案件，已經偵查終結，認應提起公訴，茲將犯罪
事實及證據並所犯法條分敘如下：
　　　　犯  罪  事  實
一、羅春三意圖為自己不法之所有，基於竊盜犯意，於民國110
    年10月18日晚間11時53分許，自桃園市○○區○○○街00號1樓遮
    雨棚登至2樓，再拆卸桃園市○○區○○○街00號2樓余俊慶住家
    之紗窗，攀越紗窗侵入其內，徒手竊取余俊慶置放在桌上，
    價值共計新臺幣（下同）2萬1,000元，iPhone廠牌及Nokia8
    .1廠牌之行動電話機具各1支，得手後攜離該屋。嗣余俊慶
    報警查悉上情。
二、案經余俊慶訴由桃園市政府警察局八德分局報告偵辦。
　　　　證據並所犯法條
一、證據清單及待證事實：
編號 證據名稱 待證事實 1 被告羅春三於警詢時及本署偵查中之自白。 證明被告侵入住宅而犯竊盜之犯罪事實。 2 告訴人余俊慶於警詢時之指訴。 證明被告侵入住宅而犯竊盜之犯罪事實。 3 現場照片6張。 證明被告侵入住宅而犯竊盜之犯罪事實。 4 現場監視錄影擷圖16張。 證明被告侵入住宅而犯竊盜之犯罪事實。 
二、核被告羅春三所為，係犯刑法第321條第1項第1、2款之越入
    門窗侵入住宅而犯竊盜罪嫌。
三、依刑事訴訟法第251條第1項提起公訴。
　　此　    致
臺灣桃園地方法院
中　　華　　民　　國　 111　　年　　2 　　月　　11　　日
　　　　　　　　　　　　　　　檢  察  官　 陳建宇
本件證明與原本無異
中　　華　　民　　國　 111　　年　　2 　　月　　21　　日
                              書  記  官   林潔怡
所犯法條：
中華民國刑法第321條
（加重竊盜罪）
犯竊盜罪而有下列情形之一者，處6月以上、5年以下有期徒刑，
得併科新臺幣10萬元以下罰金：
一、侵入住宅或有人居住之建築物、船艦或隱匿其內而犯之者。
二、毀越門扇、牆垣或其他安全設備而犯之者。
三、攜帶兇器而犯之者。
四、結夥三人以上而犯之者。
五、乘火災、水災或其他災害之際而犯之者。
六、在車站、埠頭、航空站或其他供水、陸、空公眾運輸之舟、
    車、航空機內而犯之者。
前項之未遂犯罰之。